# 请教陈版，非货币性资产交换同一集团内股权换股权

提问人：Manson_Luci 时间：2015-07-07 17:20:50
请教陈版，在同一集团内的A公司与B公司，A公司以其控制持有的普通工商企业股权换取B公司控制持有的上市公司股权，工商企业与上市公司经营范围属于不同行业，未来现金流量的风险、金额、时间均显著不同，但属于同一集团控制下的交易即关联方，请问此种情况是否具有商业实质？

回答人：chenyiwei
这种交易一般是具有商业实质的，因为上市和非上市企业的股权，在流动性、价值波动性、估值方法和估值结果等方面都会存在实质性的差异。 另外要注意：如果此类交换涉及换入金融资产（如可供出售金融资产或交易性金融资产）的，则首先应当遵循《企业会计准则第 22 号——金融工具确认和计量》第三十条“企业初始确认金融资产或金融负债，应当按照公允价值计量”的规定。在这种情况下不讨论商业实质有无的问题。即，在适用范围问题上，金融工具准则优先于非货币性交换准则。

提问人：Manson_Luci 时间：2015-07-07 21:36:23
明白。如果被交换的两个公司均为非上市公司，而且在同一集团内，这种情况就要再分析两个公司股权未来现金流量的风险、金额与时间了是吗？但一般情况下，考虑关联方是否应该更多一些即不具有商业实质

回答人：chenyiwei
可以这样理解。如果是经过评估确定公允价值，并以公允价值为基础交易的，也不排除具有商业实质。